# Actividad 3: Propuesta Avance 3

Continuando con la dinámica de la construcción del documento con repositorio en github, se debe incluir en el documento la descomposición, la estacionariedad y la diferenciación, en caso de ser necesarias, de la variable y/o variables seleccionadas con estructura a través del tiempo. Además, si es necesario, se debe implementar alguna transformación con el fin de controlar la tendencia y la variabilidad, de la misma. Debes justificar, el por qué son o no necesarios dichos procedimientos.

```{r}
library(readxl)
DATOSST <- read_excel("C:/Users/ALVARO ARIZA/Desktop/Maestria Javeriana/PROYECTO APLICADO III/DATOS ESTRUCTURADOS POR HORA PROYECTO BOGOTA/CENTRO DE ALTO RENDIMIENTO/DATOSST.xlsx")
View(DATOSST)
```

```{r}
Datos.ts <- ts(DATOSST, start=2019, frequency =12) 
(Datos.ts)
```

```{r}
plot(Datos.ts, main=" ", ylab="Valor", col="deepskyblue", xlab="Date")
title(main = "DATOS PRECIOS")
```
## Revisar Estacionariedad
```{r}
acf(Datos.ts)
```

## Realizar Ajuste de Diferenciación: en este caso nos arroja cero como respuesta.
```{r}
seriedif=diff(Datos.ts)
plot(seriedif)
acf(seriedif)
```

## Análisis de Serie Estacionaria y no Estacionaria
```{r}
par(mfrow=c(2,2), mar=c(4,4,4,1) + .1)
plot(Datos.ts, ylab="Precio", col="blue")
acf(Datos.ts, main="Serie no Estacioanaria")
plot(seriedif)
acf(seriedif, main="Serie Estacionaria")
```

